# 求助陈版，关于母子公司之间人员薪酬的核算问题

提问人：奥迪特小 蚂蚁 时间：2022-05-12 14:04:24
案例描述：A/B公司分别为母子公司，一部分研发人员1-10月在母公司工作，这期间产生的项目收益均在母公司体现，但是未计提奖金， 11 月劳动合同迁移到子公司，年后发放奖金时在子公司发放，在进行研发费用归属时候是否需要按照工作期间或成果在母子公司之间进行分配，目前研发审计认为在期末时点劳动合同在子公司应全部计入子公司？

回答人：chenyiwei
个人理解，关键是有无证据表明这部分研发人员薪酬的全部或部分系与相关研发人员 1 ～ 10 月在母公司的任职直接相关，故可归属于母公司的损益。例如根据奖金制度规定，有多少奖金系对应于在母公司的研发项目收益，或者在母公司的工时等。如果无明确对应证据的，可能需归入期末时点上任职的子公司。